【裁判字號】    99,易,811
【裁判日期】    990428
【裁判案由】    竊盜
【裁判全文】
臺灣臺北地方法院刑事判決               99年度易字第811號
公  訴  人  臺灣臺北地方法院檢察署檢察官
被      告  乙○○
上列被告因竊盜案件，經檢察官提起公訴（99年度偵字第5780號
），本院判決如下：
    主  文
乙○○犯毀越門扇竊盜罪，累犯，處有期徒刑壹年。
    事  實
一、乙○○曾有多次竊盜前科，最近一次於民國93年間再因竊盜
    案件，經臺灣臺北地方法院以93年度易字第193 號判處有期
    徒刑10月確定，於94年10月29日執行完畢。詎猶不知悔改，
    意圖為自己不法之所有，於98年11月30日下午1 時51分許，
    以身體撞毀甲○○所經營位於臺北市萬華區○○○路72之1
    號3 樓17室雅沛精品服飾店之大門門鎖（毀損部分未據告訴
    ），進入店內後，在櫃檯竊得甲○○所有之皮包1 個（內含
    現金新台幣103,000 元、手機、身分證、健保卡、汽車駕照
    、機車行照、存摺2 本、金融卡4 張等物），旋即離去。嗣
    經警現場採集指紋及調閱監視畫面，始查悉上情。
二、案經臺北市政府警察局萬華分局報告臺灣臺北地方法院檢察
    署檢察官偵查起訴。
    理  由
一、程序事項：
    本件被告乙○○對於檢察官起訴書證據清單所提人證、物證
    之證據能力均不加以爭執，而本院審核該等證據資料作成之
    情況，均無違反法定程序而取得之情形，即無不適當作為證
    據之情形，則該等證據資料自有證據能力，合先敘明。
二、認定犯罪事實之證據與理由：
    前述事實，業據被告乙○○於警詢、偵訊及本院審理時坦承
    不諱，核與證人即被害人甲○○於警詢時證述之情節相符；
    而經承辦員警勘查現場，將採集之指紋送驗結果，確實與檔
    存被告指紋卡之指紋相符等情，亦有臺北市政府警察局萬華
    分局刑案現場勘查報告、內政部警政署刑事警察局99年1 月
    13日出具之鑑驗書在卷可證（偵卷第7-20頁）；又依證人甲
    ○○之證稱及現場照片（偵卷第21頁），顯示被告當時係以
    身體撞毀該服飾店之大門門鎖而進入；另依現場監視錄影器
    所翻拍之照片（偵卷第29、30頁），亦可見竊盜者確為被告
    無疑。綜此，由前述證人證詞及相關書證等補強證據，足資
    佐證被告之自白核與事實相符。是本件事證明確，被告犯行
    堪以認定，應予依法論科。
三、論罪科刑：
    按刑法第321 條第1 項第2 款所謂「毀越門扇牆垣」，係指
    毀損或超越、踰越門扇牆垣而言，本件被告當時係以身體撞
    毀該服飾店之大門門鎖而進入該門市店，已如前述，核被告
    所為，係犯刑法第321 條第1 項第2 款之毀越門扇竊盜罪。
    。被告前有如事實欄所載之前科，此有臺灣高等法院被告全
    國前案紀錄表1 份在卷供參，則被告於5 年內故意再犯本件
    有期徒刑以上之罪，為累犯，應依刑法第47條第1 項規定加
    重其刑。爰審酌：1.智識程度：被告係國中畢業之學歷，行
    為時以擔任報紙印刷工為業；2.犯罪動機、目的與手段：被
    告因缺錢花用，即趁被害人不在服飾店之際，公然、徒手以
    身體撞毀該服飾店之大門門鎖而進入竊盜；3.所生危害：被
    告竊取被害人之財物，業已花費殆盡，數額非低，且將被害
    人之身分證明文件、金融帳戶存摺與金融卡棄之於路旁，不
    僅造成被害人重辦證件之繁，更面臨遭人拾獲而冒用之危險
    ，危害非輕；4.犯後態度：被告於警詢、偵訊及本院審理時
    均能坦承犯行等一切情狀，量處如主文所示之刑。
據上論斷，應依刑事訴訟法第284 條之1 、第299 條第1 項前段
，刑法第321 條第1 項第2 款、第47條第1 項，判決如主文。
本案經檢察官於葉芳秀到庭執行職務。
中    華    民    國    99    年    4     月    28    日
                        刑事第六庭    法  官  林孟皇
本正本證明與原本無異。
如不服本判決應於收受送達後10日內向本院提出上訴書狀，並應
敘述具體理由；其未敘述上訴理由者，應於上訴期間屆滿後20日
內向本院補提理由書（均須按他造當事人之人數附繕）「切勿逕
送上級法院」。
                                      書記官  楊雅鈞
中    華    民    國    99    年    4     月    28    日
附錄本案論罪科刑法條全文：
中華民國刑法第321 條（加重竊盜罪）
犯竊盜罪而有左列情形之一者，處6 月以上、5 年以下有期徒刑
：
一、於夜間侵入住宅或有人居住之建築物、船艦或隱匿其內而犯
    之者。
二、毀越門扇、牆垣或其他安全設備而犯之者。
三、攜帶兇器而犯之者。
四、結夥三人以上而犯之者。
五、乘火災、水災或其他災害之際而犯之者。
六、在車站或埠頭而犯之者。
前項之未遂犯罰之。

司法院資訊處製作；財團法人民間司法改革基金會備份。
